臺灣高等法院臺南分院刑事判決　　　100年度交上易字第500號
上　訴　人
即　被　告　林建材
上列上訴人因違反公共危險案件，不服臺灣雲林地方法院100年
度交易字第105號中華民國100年7月29日第一審判決（聲請簡易
處刑案號：臺灣雲林地方法院檢察署100年度偵字第2641號），
提起上訴，本院判決如下：
    主  文
上訴駁回。
    理  由
一、按刑事訴訟法第361條、第367條規定，不服地方法院之第一
    審判決而提起上訴者，應提出上訴書狀，並敘述具體理由，
    為上訴必備之程式；其所提出之書狀未敘述上訴理由，或僅
    曾以言詞陳述上訴理由者，均應於上訴期間屆滿後20日內補
    提理由書於第一審法院。第一審法院經形式審查，認逾期未
    補提上訴理由者，應定期間先命補正；逾期未補正者，為上
    訴不合法律上之程式，應以裁定駁回。倘已提出上訴理由，
    但所提非屬具體理由者，則由第二審法院以上訴不合法律上
    之程式，判決駁回。而所謂具體理由，必係依據卷內既有訴
    訟資料或提出新事證，指摘或表明第一審判決有何採證認事
    、用法或量刑等足以影響判決本旨之不當或違法，而構成應
    予撤銷之具體事由，始克當之（例如：依憑證據法則具體指
    出所採證據何以不具證據能力，或依憑卷證資料，明確指出
    所為證據證明力之判斷如何違背經驗、論理法則）；倘僅泛
    言原判決認定事實錯誤、違背法令、量刑失之過重或輕縱，
    而未依上揭意旨指出具體事由，或形式上雖已指出具體事由
    ，然該事由縱使屬實，亦不足以認為原判決有何不當或違法
    者（例如：對不具有調查必要性之證據，法院未依聲請調查
    亦未說明理由，或援用證據不當，但除去該證據仍應為同一
    事實之認定），俾與第二審上訴制度在請求第二審法院撤銷
    、變更第一審不當或違法之判決，以實現個案救濟之立法目
    的相契合，並節制濫行上訴（最高法院97年度台上字第892
    號判決參照）。
二、上訴人即被告上訴意旨略以：因原審諭知易科罰金之折算標
    準，以新台幣二千元折算一日太高，無力繳納罰金，且金額
    過高亦無處借貸，且被告經吊銷駕照而無法工作，只能打零
    工為生，請求法院准予酌量減輕罰金，或不予吊銷駕照等語
    。
三、經查：量刑之輕重，係屬事實審法院得依職權自由裁量之事
    項，苟於量刑時，已依行為人之責任為基礎，並斟酌刑法第
    57條各款所指情狀，而未逾越法定範圍，又未濫用其職權，
    即不得遽指為違法。本件上訴理由略謂請求從輕量刑等情，
    惟查，本件原審已於判決理由欄四、（二）中敘明：「爰審
    酌被告前已因酒醉駕車案件，經法院判處上開有期徒刑確定
    之前科紀錄，又因酒醉駕車案件，經台灣雲林地檢署檢察官
    以99年度偵字第3188號為緩起訴處分確定，緩起訴期間為1
    年，自99年8月12日起至100年8月11日止，有上開被告前案
    紀錄表在卷可參，是被告對於酒精成分對人之意識能力具有
    不良影響，酒後駕車對一般往來之公眾及駕駛人自身皆具有
    高度危險性，當有所悉，竟不能記取教訓，漠視自己安危，
    枉顧公眾安全，再於緩起訴期間內為本案酒醉駕車之犯行，
    殊不可取，自應予以相當之非難；惟念及犯後坦承犯罪之犯
    後態度，其自陳目前失業，幫忙父親種菜維生，高職畢業之
    智識程度，已離婚，家中有父、母及兩名子女需其扶養，子
    女分別為7歲及6歲之家庭狀況，表示有決心要戒酒，暨本案
    犯罪情節之輕重等一切情狀，量處如主文所示之刑；另斟酌
    被告前因酒醉駕車案件，經判處有期徒刑4月確定，再因酒
    醉駕車案件，經緩起訴處分確定，竟於緩起訴期間再犯本案
    ，其一犯再犯，自有必要調高被告易科罰金之折算標準，以
    繳納易科之罰金壓力促使被告心存警惕，戒除酒醉駕車之惡
    習，爰從重諭知易科罰金，以新臺幣2,000元折算1日。至檢
    察官論告時請求量處有期徒刑7月，然本院仍念及被告家中
    尚有幼子，需被告陪伴照養，始有健全童年，是衡之被告家
    庭狀況及本案情節，略嫌過重，併予敘明。」等語綦詳，因
    而量處被告有期徒刑六月，並諭知易科罰金之折算標準，足
    見原審已詳載其量刑之依據，並在適法範圍內為科刑之裁量
    。次查，刑法第一百八十五條之三之罪之法定刑為「一年以
    下有期徒刑、拘役或科或併科15萬元以下之罰金」，從而原
    判決量處上開徒刑，亦無量刑過重而違反比例原則之情事。
    是原審就被告該當上開之罪，並量處上開之刑，已詳予審酌
    ，並於理由欄中敘明綦詳，原審就刑罰裁量職權之行使，既
    未逾越法律所規定之範圍，亦無濫用權限之情形，自不得認
    其量刑有何不當。末按，是否依法吊銷被告之大客車駕照之
    行政處分乃係交通主管機關之職權，應另循相關聲明異議程
    序處理，而非屬上訴審法院之權限。綜上，上訴人之上訴意
    旨，要係就原審量刑之裁量反覆爭執，不能認為已經依據卷
    內既有訴訟資料或提出新事證，指摘或表明第一審判決有何
    採證認事、用法或量刑等足以影響判決本旨之不當或違法，
    自難謂係具體理由，依首揭說明，本件上訴並無具體理由而
    不合法定程式，應以判決駁回，並不經言詞辯論為之。
四、據上論斷，應依刑事訴訟法第367條前段、第372條，判決如
    主文。
中    華    民    國   100    年    8     月    30    日
                  刑事第四庭    審判長法  官    吳志誠
                                      法  官    彭喜有
                                      法  官    羅心芳
以上正本證明與原本無異。
不得上訴。
                                      書記官    劉清洪
中    華    民    國   100    年    8     月    30    日